【裁判字號】    98,訴,2631
【裁判日期】    981008
【裁判案由】    毒品危害防制條例
【裁判全文】
臺灣板橋地方法院刑事判決              98年度訴字第2631號
公  訴  人  臺灣板橋地方法院檢察署檢察官
被      告  甲○○
上列被告因違反毒品危害防制條例案件，經檢察官提起公訴（98
年度毒偵字第1090號），因被告於本院準備程序中為有罪之陳述
，本院告知被告簡式審判程序之旨，並聽取當事人之意見後，裁
定由受命法官獨任進行簡式審判程序，判決如下：
    主  文
甲○○施用第一級毒品，累犯，處有期徒刑拾月，扣案海洛因壹
包其內之第一級毒品海洛因（驗餘淨重零點零陸肆公克）沒收銷
燬，其外包裝袋壹只沒收；又施用第二級毒品，累犯，處有期徒
刑陸月。應執行有期徒刑壹年貳月，扣案海洛因壹包其內之第一
級毒品海洛因（驗餘淨重零點零陸肆公克）沒收銷燬，其外包裝
袋壹只沒收。
    事  實
一、甲○○前因施用毒品案件，經本院以九十二年度毒聲字第二
    六七○號裁定送觀察、勒戒後，因認有繼續施用毒品傾向，
    復經本院以九十三年度毒聲字第七六九號裁定令入戒治處所
    施以強制戒治，嗣因認無繼續強制戒治之必要，而於民國九
    十四年三月二十五日釋放出所，並由臺灣板橋地方法院檢察
    署檢察官於九十四年四月十九日以九十四年度戒毒偵字第一
    六三號為不起訴處分確定。另因違反肅清煙毒條例、槍砲彈
    藥刀械管制條例等案件，經本院分別以八十一年度訴字第一
    一四三號刑事判決判處有期徒刑四年，於八十二年二月八日
    判決確定、以八十一年度易字第六七九一號刑事判決判處有
    期徒刑三月，於八十二年三月八日判決確定，嗣經定其應執
    行刑為有期徒刑四年一月確定，於八十四年一月二十九日因
    縮短刑期假釋出監，所餘刑期付保護管束；於假釋期間，復
    因違反肅清煙毒條例案件，經本院以八十四年度訴字第二六
    五○號刑事判決判處有期徒刑三年十月，嗣經臺灣高等法院
    於八十五年四月十六日以八十五年度上訴字第一三○四號刑
    事判決駁回上訴而確定，另經裁定撤銷前揭假釋，執行殘刑
    一年十月又一日；又因違反麻醉藥品管理條例案件，經本院
    以八十五年度訴字第一○三七號刑事判決判處有期徒刑五月
    ，於八十六年四月二十三日撤回上訴而確定；另因違反肅清
    煙毒條例及麻醉藥品管理條例等案件，經本院以八十六年度
    訴字第九八一號刑事判決分別判處有期徒刑三年三月、三月
    ，應執行有期徒刑三月五月，於八十六年七月十四日判決確
    定，嗣上開三罪經本院以八十七年度聲字第六六二號定應執
    行刑為有期徒刑三年九月確定，並與前揭假釋經撤銷後之殘
    刑及上開案件所處之有期徒刑三年十月接續執行，迨於九十
    一年一月二十九日因縮短刑期假釋出監，所餘刑期付保護管
    束；於假釋期間，復因恐嚇案件，經本院以九十二年度易字
    第三一○一號刑事判決判處有期徒刑四月，於九十三年十一
    月五日判決確定，並與前揭假釋經撤銷後之殘刑接續執行，
    上開各罪嗣經本院以九十六年度聲減字第一三二○號裁定減
    刑並分別定應執行刑，甫於九十六年九月十五日縮刑期滿執
    行完畢（本件構成累犯）。詎其猶不知悔改，於前開強制戒
    治執行完畢釋放後五年內，竟又基於施用第一級毒品海洛因
    之犯意，於九十八年一月二十五日上午九時許（起訴書誤載
    為九十八年一月二十四日十二時許），在臺北縣中和市○○
    路一六五巷十號一樓住處，以將海洛因用水稀釋後置入針筒
    內施打之方式，施用第一級毒品海洛因一次，另基於施用第
    二級毒品甲基安非他命之犯意，於九十八年一月二十五日下
    午二時三十分許為警採尿回溯前九十六小時內某時許，在上
    址住處，以將甲基安非他命置於鋁箔紙上燒烤吸食其煙霧之
    方式，施用甲基安非他命一次。嗣於同日下午一時許，在上
    址為警查獲，並扣得其用餘持有之海洛因一包（驗餘淨重零
    點零六四公克），復採集其尿液送驗而查知上情。
二、案經臺北縣政府警察局中和分局報告臺灣板橋地方法院檢察
    署檢察官偵查起訴。因甲○○於本院準備程序中為有罪之陳
    述，經本院合議庭裁定以簡式審判程序審理。
    理  由
一、訊據被告甲○○對於前揭犯罪事實均坦承不諱，經查：
（一）被告經警採尿送台灣檢驗科技股份有限公司，以EIA 酵素
      免疫分析法篩檢、GC/MS 氣相層析質譜儀分析法確認檢驗
      結果，呈嗎啡及甲基安非他命陽性反應，有該公司九十八
      年二月十七日出具之濫用藥物檢驗報告、臺北縣政府警察
      局中和分局偵查隊偵辦毒品案件尿液代碼表影本各一紙附
      卷可參（見偵查卷第三十五頁、第三十六頁）。復查：
  １、海洛因施用入人體後水解還原成嗎啡，再循嗎啡之代謝方
      式排出體外，業據行政院衛生署藥物食品檢驗局以七三藥
      檢壹字第○三○二二一號函說明綦詳，且尿液中能否驗出
      嗎啡陽性反應，與其投與量、投與途徑、採尿時間、個人
      體質及檢測方法之靈敏度有關，國外曾有文獻報導注射六
      毫克之海洛因鹽酸鹽，其代謝物嗎啡之平均可檢出時限約
      為二十六小時，亦經行政院衛生署藥物食品檢驗局於八十
      一年九月八日以（八一）藥檢壹字第八一一四八八五號函
      釋明在案。
  ２、甲基安非他命經口服投與後，約百分之七十於二十四小時
      內自尿中排出，約百分之九十於九十六小時內自尿中排出
      ，由於目前國內尿液中甲基安非他命之檢驗僅為鑑定其是
      否呈陽性反應，尚未定其含量，且甲基安非他命成分之檢
      出與其投與方式、投與量、個人體質、採尿時間與檢測儀
      器之精密度等諸多因素有關，因此僅憑尿液中呈甲基安非
      他命陽性反應，並無法確實推算吸食時間距採集時間之長
      短，惟依上述資料推斷，最長可能不會超過四日即九十六
      小時，此經行政院衛生署藥物食品檢驗局於八十一年二月
      八日以（八一）藥檢壹字第○○一一五六號函釋明在案。
  ３、前揭尿液檢驗報告載明係以GC/MS （即氣相層析質譜儀分
      析法）方法作為確認檢驗之方式，而該方法之原理係檢品
      經氣化後，通過層析管分離純化，再將純化後之成分循序
      送入質譜儀做個別鑑定。因質譜儀所測定之圖譜，在化學
      上被公認具有指紋特性，故可據以完全判定該檢品係為何
      種化合物。是以氣相層析質譜儀（GC/MS） 作藥物及其代
      謝產物之定性及定量分析，幾乎不會有偽陽性反應產生，
      此經台北榮民總醫院於八十三年四月七日以八三北總內字
      第三○五九號函釋明在案。
  ４、準此被告之尿液經以氣相層析質譜儀分析法檢驗，既係呈
      嗎啡及甲基安非他命陽性反應，顯見被告應有在前揭犯罪
      時間施用第一級毒品海洛因及第二級毒品甲基安非他命之
      行為甚明。
（二）扣案米白色粉末一包送驗結果，係第一級毒品海洛因（驗
      餘淨重零點零六四公克），此有交通部民用航空局航空醫
      務中心九十八年二月十二日航藥鑑字第○九八○五九九號
      毒品鑑定書影本一份在卷足憑（見偵查卷第三十七頁），
      應認上開扣案毒品確係海洛因無誤。
（三）被告前有如事實欄所載因施用毒品案件，經法院裁定送強
      制戒治後，認無繼續強制戒治之必要，而於九十四年三月
      二十五日執行完畢釋放出所，有臺灣高等法院院被告前案
      紀錄表一份在卷可按，其於前開強制戒治執行完畢後，五
      年內再犯本件施用第一級毒品海洛因及施用第二級毒品甲
      基安非他命之事實，堪以認定。從而，本件事證已臻明確
      ，被告前開犯行洵堪認定，應予依法論科。
二、按海洛因、甲基安非他命分屬毒品危害防制條例第二條第二
    項第一款所規定之第一級毒品及同條項第二款所規定之第二
    級毒品，核被告施用海洛因、甲基安非他命之行為，分別係
    犯毒品危害防制條例第十條第一項之施用第一級毒品罪及同
    條第二項之施用第二級毒品罪。其持有毒品之低度行為，應
    為施用毒品之高度行為所吸收，均不另論罪。被告所犯上開
    二罪間，犯意各別，罪名互異，應分論併罰。又被告有如事
    實欄所載刑事科刑及執行情形，有上開臺灣高等法院被告前
    案紀錄表一份在卷可憑，其於受有期徒刑之執行完畢後，五
    年以內故意再犯本件有期徒刑以上之罪，為累犯，應依刑法
    第四十七條第一項之規定加重其刑。本院審酌被告施用毒品
    ，足以戕害其身心，滋生其他犯罪，惡化治安，嚴重損及公
    益，且被告前曾犯施用毒品罪，業經強制戒治執行完畢，仍
    未戒斷其施用毒品之惡習，竟再為本件施用毒品犯行，顯見
    其不思悔改，而其施用毒品行為於本質上係屬自我戕害行為
    ，反社會性之程度應屬較低，及其犯後坦承犯行，態度尚稱
    良好等一切情狀，分別量處如主文所示之刑，並定應執行刑
    ，以資懲儆。
三、扣案海洛因一包（驗餘淨重零點零六四公克）屬第一級毒品
    ，且係本件查獲之毒品，不問屬於犯人與否，爰依毒品危害
    防制條例第十八條第一項前段規定，併予宣告沒收銷燬之（
    惟鑑驗耗罄之毒品既已滅失，自毋庸宣告沒收銷燬），又其
    外包裝袋一只係用於包裹毒品海洛因，防其裸露、潮濕，便
    於攜帶施用，係被告所有供施用毒品海洛因所用或預備之物
    ，此據被告於本院審理時供明在卷，爰依刑法第三十八條第
    一項第二款規定，併予宣告沒收。
據上論斷，應依刑事訴訟法第二百七十三條之一第一項、第二百
九十九條第一項前段，毒品危害防制條例第十條第一項、第二項
、第二十三條第二項、第十八條第一項前段，刑法第十一條、第
四十七條第一項、第五十一條第五款、第三十八條第一項第二款
，判決如主文。
本案經檢察官蘇逸修到庭執行職務。
中    華    民    國    98    年    10    月    8     日
                  刑事第八庭法  官  劉  安  榕
上列正本證明與原本無異。
如不服本判決，應於判決送達後10日內敘明上訴理由，向本院提
出上訴書狀（應附繕本），上訴於臺灣高等法院；未敘述上訴理
由者，應於上訴期間屆滿後20日內向本院補提理由書（均須按他
造當事人之人數附繕本），切勿逕送上級法院。
                            書記官  陳  盈  真
中    華    民    國    98    年    10    月    8     日
附錄本案論罪科刑法條全文：
毒品危害防制條例第10條
施用第一級毒品者，處6 月以上5 年以下有期徒刑。
施用第二級毒品者，處3 年以下有期徒刑。


司法院資訊處製作；財團法人民間司法改革基金會備份。
